臺灣高等法院臺南分院刑事判決　　　　　　九十四年度上訴字第一三號　　　Ｇ
　　　上　訴　人
　　　即　被　告　甲　○　○
　　　指定辯護人　本院公設辯護人　乙　○　○
右上訴人因違反槍砲彈藥刀械管制條例案件，不服臺灣臺南地方法院九十三年度訴字
第五六八號中華民國九十三年十一月三十日第一審判決（起訴案號：臺灣臺南地方法
院檢察署九十三年度偵字第四四０九號），提起上訴，本院判決如左：
      主      文
上訴駁回。
      事      實
一、甲○○前於民國（下同）八十五年間因竊盜案件，經本院於八十六年四月三十日
    以八十六年上易字第七三四號判決判處有期徒刑七月確定，並於八十七年十二月
    十九日執行完畢，詎甲○○猶不知悔改，明知可發射金屬或子彈具有殺傷力之各
    式槍砲及子彈，為槍砲彈藥刀械管制條例所管制之物品，未經許可，不得持有及
    製造：竟於九十二年五月間，在高雄縣阿蓮鄉某處，以七萬五千元代價，向姓
    名、年籍不詳，綽號「紅龜」之成年男子購買具殺傷力之改造手槍一支（含彈匣
    一個，槍枝管制編號為0000000000號），並隨槍獲贈１２ＧＡＵＧＥ
    制式霰彈五顆，而未經許可持有具殺傷力之改造手槍一支及霰彈五顆（公訴意旨
    誤載為係購買槍管一支及誤載為尚有不完整之子彈二顆）。甲○○復另行起意
    ，於九十三年二月間某日起至九十三年三月間某日止（此部分距其前案執行完畢
    後已逾五年之期間而不構成累犯），未經許可，基於製造可發射金屬或子彈具有
    殺傷力之槍枝及子彈之概括犯意，在臺南縣玉井鄉○○村○○段第三００地號工
    寮內，連續著手製造槍枝及子彈多次，製造完成子彈十二顆，其餘子彈僅有製造
    之行為而尚未完成，留下半成品子彈一百三十顆、底火四十個、改造彈頭八十一
    個及彈殼三十六個；而玩具手槍二支亦尚未改造完成而不具殺傷力（槍枝管制編
    號：0000000000號及0000000000號，公訴意旨誤載為製造
    槍枝管制編號0000000000號槍枝）。嗣於九十三年四月二十三日甲○
    ○將前揭可發射子彈具有殺傷力之改造手槍一支（即槍枝管制編號000000
    0000號之手槍）拆解，並將拆解後之手槍與二顆子彈分裝在黑色手提袋與褲
    袋內後，即邀友人陳勝斌前往臺南縣玉井鄉山區某地試射上開改造手槍與子彈，
    甲○○於同日晚上七時五十分許，駕駛三Ｍ－四０四七號自小貨車行經玉井鄉層
    林村統樂公司後方產業道路時，為警查知上情。甲○○遂交出身上之槍管及撞針
    座，警員復在車上查獲內裝有槍基座（含瞄準器）、滑套、彈匣各一個、彈簧六
    支、復進彈簧桿一支、改造手槍零件六件、銼刀三把、內角扳手與遊標卡尺一支
    之黑色手提袋，但甲○○攜帶之二顆子彈則遭丟棄而未尋獲，嗣經甲○○自白而
    同意帶警方於同日夜間九時二十分許至該處工寮執行搜索，而查獲製造手槍與子
    彈所需玩具手槍二支、火藥、各式材料、工具、霰彈五顆、子彈十二顆與未製造
    完成之子彈等物。
二、案經臺南縣警察局玉井分局報告臺灣臺南地方法院檢察署檢察官偵查起訴。
      理      由
一、上訴人即被告甲○○於原審偵審及本院審理時固坦承於於九十二年五月間，在高
    雄縣阿蓮鄉某處，向綽號「紅龜」之成年男子購買具殺傷力之改造手槍一支（含
    彈匣一個，槍枝管制編號為0000000000號），並隨槍獲贈１２ＧＡＵ
    ＧＥ制式霰彈五顆，而未經許可持有具殺傷力之改造手槍一支及霰彈五顆；九十
    三年二月間某日起至九十三年三月間某日止，未經許可，基於製造可發射金屬或
    子彈具有殺傷力之槍枝及子彈之概括犯意，在臺南縣玉井鄉○○村○○段第三０
    ０地號工寮內，連續著手製造槍砲及子彈多次，製造完成子彈十二顆，其餘子彈
    僅有製造之行為而尚未完成，留下半成品子彈一百三十顆、底火四十個、改造彈
    頭八十一個及彈殼三十六個，而玩具手槍二支亦尚未改造完成而不具殺傷力等事
    實，惟於原審辯以其製造之手槍及子彈並無殺傷力云云。
二、經查：
（一）被告甲○○於原審審理時供稱：「鑑定結果具有殺傷力的那一支，是我向別人
      買的」、「（問：具有殺傷力的那一支是去哪裡買的？）在高雄縣的阿蓮鄉」
      、「霰彈五顆是對方附送的」、「扣案經鑑定具有殺傷力的改造手槍，我是用
      七萬五千元向綽號『紅龜』購買的，他隨槍附贈我子彈」、「我確實持有如扣
      押書所載之物品」、「我是向『紅龜』買整枝槍，就是扣案的這枝手槍」、「
      鑑定結果具有殺傷力的那枝槍管是我購買的」等語明確（見原審九十三年六月
      二十五日、八月十一日筆錄、及十一月十七日審判筆錄），並有扣案之改造手
      槍一支（含彈匣一個，槍枝管制編號0000000000號）及霰彈五顆可
      資佐證，足見被告係向姓名、年籍不詳，綽號「紅龜」之成年男子購買前揭有
      殺傷力之槍枝，並附贈霰彈五顆至明，顯見被告於購買槍枝後，未經許可而持
      有槍、彈之犯行無誤。
（二）又被告於原審及偵查時供稱：「（問：有無製造子彈？）有」、「（問：九十
      二年六月間製造子彈？）不是，我是在九十三年三月間才開始去製造，九十二
      年五月間我買了那一支手槍，當時就有附送子彈，之後因為跟那個人失聯，才
      會試著製造子彈」、「（問：改造手槍及子彈是在二月或三月？）是在二、三
      月左右，詳細時間不知道」、「（問：查獲當時的十二顆子彈，是否都是你製
      作的？）十二顆子彈中的二顆是樣品，其餘十顆是我製造的。．．．被查獲的
      時候我將另外二顆丟到外面，那兩顆子彈是我製造的」、「我有嘗試製造子彈
      ，也有製造完成，槍枝是我製造的，我確實有嘗試製造槍枝」、「槍管及子彈
      半成品確實都是我製造的」、「（問：鑑驗通知書上的十二顆子彈如何來的？
      ）照片六（即鑑驗通知書上之十二顆子彈）是我自行改造的」、「製造子彈部
      分我認罪，我確實有製造」、「扣案不具殺傷力的槍管是我製造的」等語綦詳
      （見原審九十三年六月二十五日、八月十一日筆錄、九十三年十一月十七日審
      理筆錄、偵查卷第四六頁），並有如附表所示子彈十二顆（業經試射五顆，餘
      七顆經採樣二顆亦有殺傷力，餘五顆子彈，詳後述）、改造手槍半成品二支、
      槍管四支、子彈半成品一百三十顆及扣案物品清單一紙在卷可稽（見原審卷第
      三四頁），足證被告有未經許可而製造槍彈之犯行，且已有製造子彈完成之行
      為。惟手槍部分雖已有製造行為之著手，但仍未完成而未遂，至為顯然。
（三）又扣案之改造手槍、子彈、霰彈、手槍半成品及槍管經送內政部警政署刑事警
      察局鑑驗，鑑驗結果：「一、送鑑改造手槍壹枝（含彈匣壹個，槍枝管制編號
      0000000000），認係由仿ＧＬＯＣＫ廠半自動手槍製造之金屬玩具
      手槍，更換土造金屬槍管改造而成之改造手槍，經檢視，其欠缺抓子鉤，惟仍
      不影響其擊發之功能，認可供擊發適用子彈，認具殺傷力。二、送鑑子彈十二
      顆，鑑驗情形如下：(一)壹拾顆，認均係由玩具金屬彈殼加裝直徑７．８ｍｍ之
      金屬彈頭改造而成之改造子彈，採樣參顆試射：貳顆可擊發，認均具殺傷力，
      壹顆無法擊發，認不具殺傷力。(二)壹顆，認係由玩具金屬彈殼加裝直徑約８ｍ
      ｍ之金屬彈頭，不具底火、火藥，非為完整之子彈結構，認不具殺傷力。(三)壹
      顆，認係由口徑９ｍｍ（９＊１９ｍｍ）制式彈殼加裝口徑９ｍｍ銅包衣彈頭
      而成，不具火藥，非為完整之子彈結構，認不具殺傷力。三、送鑑霰彈伍顆（
      試射貳顆），認均係１２ＧＡＵＧＥ制式霰彈，認均具殺傷力。四、送鑑槍管
      肆枝，鑑驗情形如下：(一)參支，認均係土造金屬槍管。(二)壹支，認係土造金屬
      槍管。五、送鑑手槍半成品貳支，鑑驗情形如下：(一)壹支（槍枝管制編號00
      00000000），認係玩具手槍金屬槍身及彈匣。(二)壹支（槍枝管制編號
      0000000000），認係仿ＦＮ廠半自動手槍製造之金屬玩具手槍，經
      檢視，其不具槍管，無法供擊發子彈使用，認不具殺傷力。」等諸節，有內政
      部警政署刑事警察局九十三年五月十九日刑鑑字第０九三００九五四０二號槍
      彈鑑定書一份在卷可憑（見偵查卷第三八、三九頁），而被告固辯稱其所製造
      之子彈均無殺傷力云云，然扣案直徑７．８ｍｍ之金屬彈頭改造而成之子彈十
      顆經送鑑驗結果，有二顆有殺傷力，業如前述，另七顆經原審法院依職權送法
      務部調查局鑑驗，其鑑定結果：「一、土製子彈鑑驗可以實際射擊方式測試所
      發射的彈頭單位面積動能若干，或經拆解後就其組合構造分析能否擊發，威力
      如何，是否具有殺傷力。本案送鑑資料祇有子彈，沒有提供試射之槍枝，僅就
      子彈之組合構造研析論斷。二、附頁照片一送鑑子彈七顆為土造７．６５ｍｍ
      Ｂｒｏｗｎｉｍｇ子彈，均未經擊發，茲隨機取樣二顆子彈拆解鑑驗。編號
      子彈係以供遊戲槍枝使用之分解式彈殼，於前端加裝直徑７．８０ｍｍ、重３
      ．４１公克鉛質彈頭，內部填裝制式槍彈發射火藥及以敏感火藥片做為底火起
      爆火藥改造而成如照片二。編號子彈係以供遊戲槍枝使用之分解式彈殼，於
      前端加裝直徑７．９５ｍｍ、重３．５４公克鉛質彈頭，內部填裝制式槍彈發
      射火藥及以敏感火藥片做為底火起爆火藥改造而成如照片三。前述子彈組合完
      整，依其構造認能擊發，配合適當槍枝發射，於近距離具有殺傷力。」等諸節
      ，亦有法務部調查局九十三年十月十三日調科參字第０九三００三九七八八０
      號鑑定通知書一份附卷可稽（見原審卷第一二五頁），準此諸節以觀，被告製
      造所餘之前開子彈七顆，確具有殺傷力無訛。
（四）綜上各情，相互酌參，被告上開自白經核與事實相符，堪可採信，惟其辯稱子
      彈無殺傷力乙節，則不足採信，本件事證明確，被告犯行，堪以認定。
三、核被告甲○○所為，係犯槍砲彈藥刀械管制條例第十一條第四項之未經許可持有
    殺傷力之改造槍枝罪、第十二條第四項未經許可持有子彈罪、第十一條第五項、
    第一項未經許可製造槍枝未遂罪、第十二條第一項未經許可製造子彈罪。被告製
    造子彈後持有子彈之低度行為為製造子彈之高度行為所吸收，不另論罪。被告所
    犯未經許可持有槍枝之主要組成零件係未經許可製造具有殺傷力之槍枝未遂罪之
    階段行為，亦不另論擬。又被告先後多次製造槍枝未遂、製造有殺傷力之子彈之
    犯行，均時間緊接，方法相同，觸犯構成要件相同之罪名，顯係基於概括犯意反
    覆為之，為連續犯，應依刑法第五十六條之規定，分別論以未經許可製造具有殺
    傷力之槍枝未遂罪（即槍枝管製編號0000000000號及0000000
    000號槍枝之部分）及未經許可製造具殺傷力子彈既遂罪，並均加重其刑。至
    於被告著手製造子彈但尚未完成之部分，因該部分犯行已依連續犯之規定，與其
    餘製造子彈既遂之犯行論以未經許可製造具殺傷力子彈既遂罪。又被告於上開工
    寮內同時製造槍枝未遂及製造有殺傷力之子彈既遂，係以一製造行為，同時侵害
    數法益，為想像競合犯，應依刑法第五十五條前段規定，從一重之未經許可製造
    具殺傷力之槍枝未遂罪處斷。被告已著手於製造槍枝行為之實施，然該槍枝未至
    具有殺傷力之結果，故被告此部分之犯行屬未遂犯，應依刑法第二十六條前段之
    規定，減輕其刑，並依法先加後減（先依連續犯加重，再依未遂之規定減輕）。
    另被告所犯未經許可持有具殺傷力之槍枝罪（即槍枝管制編號00000000
    00號之槍枝部分）及持有子彈罪（霰彈部分）間，係一行為觸犯數罪名，為想
    像競合犯，應依刑法第五十五條前段從一重之未經許可持有具殺傷力之槍枝罪論
    處。其所犯之未經許可持有具有殺傷力之槍枝罪與未經許可製造具有殺傷力之槍
    枝未遂罪間，犯意各別，行為互殊，應予分論併罰。
四、又查，被告甲○○前於八十五年間因竊盜案件，經本院於八十六年四月三十日以
    八十六年上易字第七三四號判決判處有期徒刑七月確定，並於八十七年十二月十
    九日執行完畢，有臺灣臺南地方法院檢察署刑案資料查註紀錄表及臺灣高等法院
    被告全國前案紀錄表在卷可證，其於九十二年五月間某日未經許可持有具殺傷力
    之槍彈之部分，係受有期徒刑執行完畢後，五年以內再犯有期徒刑以上之罪，為
    累犯，此部分應依刑法第四十七條之規定加重其刑；至被告製造具殺傷力之槍枝
    未遂及製造子彈既遂部分（二者已依想像競合犯之規定論以製造具殺傷力之槍枝
    未遂罪之一重處斷）之時間為九十三年二月間至九十三年三月間某日止，業已逾
    八十七年十二月十九日執行竊盜完畢之五年期間外（即九十二年十二月十九日以
    後），故此部分既非累犯，即無刑法第四十七條之適用，附此敘明。另被告於偵
    查中自白並供述槍枝、彈藥之來源，自動協助警方起出如附表所示部分供犯罪所
    用之物（編號十七及三十六非違禁物或非被告所有之物）及槍枝、子彈，符合槍
    砲彈藥刀械管制條例第十八條第四項之減刑要件，就連續製造具殺傷力之槍枝未
    遂部分，爰依刑法第七十條遞減之，並依法先加後遞減（先就連續部分加重，再
    依未遂及供出槍彈來源之規定遞減）；就未經許可持有具殺傷力之槍枝部分，因
    有累犯之故，從而此部分亦先加後減（先就累犯部分加重，再依供出槍彈來源之
    規定減輕）。公訴人於證據並所犯法條欄內雖漏未載明被告持有槍砲主要組成零
    件、未經許可製造可發射子彈，具有殺傷力之槍枝未遂及未經許可製造子彈未遂
    部分，然於起訴書犯罪事實欄內已述及被告甲○○此部分之犯行，顯已將被告此
    部分之行為列為犯罪事實而予以起訴，就此部分自得依法審理。
五、原審以被告等罪證明確，適用槍砲彈藥刀械管制條例第十一條第四項、第十二條
    第四項、第十一條第五項、第一項、第十二條第一項、第十八條第四項，刑法第
    十一條前段、第五十六條、第二十六條前段、第四十七條、第五十五條、第五十
    一條第五款、第七款、第四十二條第三項、第三十八條第一項第一款、第二款，
    罰金罰鍰提高標準條例第二條規定，現行法規所定貨幣單位折算新台幣條例第二
    條（原審漏引）之規定，並審酌被告犯罪動機、目的、持有槍彈之手段非輕、且
    於目前社會治安因槍枝氾濫而日益惡化之際，猶非法持有槍、彈、製造子彈，復
    製造槍枝未遂，而酌以本案扣得如附表所示之槍、彈及半成品為數頗多，嚴重威
    脅社會治安，非以重刑，實難收懲戒之效，然被告並無持上開槍彈犯案暨犯後坦
    承大部分犯行，顯見其確有悔悟之心等一切情狀，分別量處未經許可，持有可發
    射子彈具有殺傷力之改造槍枝部分為有期徒刑參年。併科罰金新臺幣肆拾萬元，
    罰金如易服勞役，以罰金總額與陸個月之日數比例折算。就未經許可，製造可發
    射子彈具有殺傷力之槍枝，未遂部分，處有期徒刑貳年。併科罰金新臺幣貳拾萬
    元，罰金如易服勞役，以罰金總額與陸個月之日數比例折算。並定應執行刑為有
    期徒刑肆年拾月。併科罰金新臺幣伍拾萬元，罰金如易服勞役，以罰金總額與陸
    個月之日數比例折算。
六、又扣案如附表編號一至十之物、編號十一具殺傷力之霰彈三顆、編號十二具殺傷
    力之改造子彈五顆、編號十三至三十三、三十五及編號三十八至四十六之物，其
    中編號一、三、十一及十二為違禁物，應依刑法第三十八條第一項第一款之規定
    均宣告沒收。而附表編號二、四至十、十三至三十三、編號三十五、編號三十八
    至四十六為供犯罪所用之物，亦有扣押物品清單在卷可佐，爰依刑法第三十八條
    第一項第二款之規定，均沒收之。至於附表編號十一部分之五顆霰彈中業經試射
    之二顆霰彈，已無殺傷力，編號十二之十二顆子彈中業經試射五顆，其中二顆可
    擊發、三顆不可擊發、二顆另經採樣拆解鑑驗之結果，不可擊發之子彈與已擊發
    及拆解鑑驗之子彈均不具殺傷力諸節，有內政部警政署刑事警察局九十三年五月
    十九日刑鑑字第０九三００九五四０二號槍彈鑑定書及法務部調查局九十三十月
    十三日調科參字第０九三００三九七八八０號鑑定通知書各一份在卷足稽，而編
    號二七、二九及編號三０（即原判決附表編號三四、三六、三七）則非供犯罪所
    用之物，業據被告於偵查中陳明無訛（見偵查卷第四九頁），爰均不宣告沒收，
    至於被告甲○○因逃避警方查緝而丟棄之二顆子彈並未扣案，無從證明現仍存在
    ，故此部分亦不另行宣告沒收。本院經核原審認事用法俱無不合，量刑亦稱妥適
    ，被告上訴雖不否認犯罪，但請求減輕其刑，及主張被告是在司法警察尚未得知
    被告持有槍枝、子彈及製造槍枝、子彈之前，即向司法警察告知本案所指之犯罪
    事實，之後再報繳本案查扣之槍枝、子彈，被告之行為應已符合自首之規定云云
    。惟刑法上之自首，必其於犯罪尚未發覺之前，自動向有偵查權之公務員陳明其
    犯罪而受裁判，始可減輕其刑。本件被告係經警察追問，始坦承犯行，為被動接
    受調查而自白犯罪，尚不構成自首之要件，自無適用槍砲彈藥管制條例第十八條
    第一項前段規定減輕之餘地。從而，被告上訴請求從輕量刑乙節，因原審量刑已
    參酌一切情狀，並於判決理由詳予敘述，其指摘原判決不當，為無理由，應予駁
    回。
據上論斷，應依刑事訴訟法第三百六十八條，判決如主文。
本案經檢察官吳忠賢到庭執行職務。
中    華    民    國      九十四      年      三     月       十七      日
                                  臺灣高等法院臺南分院刑事第四庭
                                      審判長法官  鄭    文    肅
                                            法官  陳    珍    如
                                            法官  林    勝    木
右正本證明與原本無異。
如不服本判決應於收受本判決後十日內向本院提出上訴書狀，其未敘述上訴理由者並
得於提起上訴後十日內向本院補提理由書狀（均須按他造、當事人之人數附繕本 )「
切勿逕送上級法院」。
                                      法院書記官  吳    秋    賢
中    華    民    國      九十四      年      三     月       十八      日
附錄本案論罪科刑法條：
槍砲彈藥刀械管制條例第十一條：
未經許可，製造、販賣或運輸第四條第一項第一款所稱其他可發射金屬或子彈具有殺
傷力之各式槍砲者，處五年以上有期徒刑，併科新臺幣一千萬元以下罰金。
未經許可，轉讓、出租或出借前項所列槍砲者，處三年以上十年以下有期徒刑，併科
新臺幣七百萬元以下罰金。
意圖供自己或他人犯罪之用，而犯前二項之罪者，處無期徒刑或七年以上有期徒刑，
併科新臺幣一千萬元以下罰金。
未經許可，持有、寄藏或意圖販賣而陳列第一項所列槍砲者，處一年以上七年以下有
期徒刑，併科新臺幣七百萬元以下罰金。
第一項至第三項之未遂犯罰之。
槍砲彈藥刀械管制條例第十二條：
未經許可，製造、販賣或運輸子彈者，處一年以上七年以下有期徒刑，併科新台幣五
百萬元以下罰金。
未經許可，轉讓、出租或出借子彈者，處六月以上五年以下有期徒刑，併科新台幣三
百萬元以下罰金。
意圖供自己或他人犯罪之用，而犯前二項之罪者，處三年以上十年以下有期徒刑，併
科新台幣七百萬元以下罰金。
未經許可，持有、寄藏或意圖販賣而陳列子彈者，處五年以下有期徒刑，併科新台幣
三百萬元以下罰金。
第一項至第三項之未遂犯罰之。
附表：
┌───┬──────────┬──────┬─────────────┐
│編  號│扣      案      物  │ 數    量   │備    註                  │
├───┼──────────┼──────┼─────────────┤
│  一  │改造手槍（槍基座含瞄│一支        │可供擊發子彈，認具殺傷力。│
│      │準器，槍枝管制編號為│            │依刑法第三十八條第一項第一│
│      │0000000000│            │款沒收（違禁物）。        │
│      │號）                │            │                          │
├───┼──────────┼──────┼─────────────┤
│  二  │滑套                │四個        │依刑法第三十八條第一項第二│
│      │                    │            │款沒收（供犯罪所用之物）。│
├───┼──────────┼──────┼─────────────┤
│  三  │彈匣                │一個        │依刑法第三十八條第一項第一│
│      │                    │            │款沒收（違禁物）。        │
├───┼──────────┼──────┼─────────────┤
│  四  │槍管                │二支        │依刑法第三十八條第一項第二│
│      │                    │            │款沒收（供犯罪所用之物）。│
└───┴──────────┴──────┴─────────────┘
┌───┬──────────┬──────┬─────────────┐
│  五  │彈簧                │十六支      │同右。                    │
├───┼──────────┼──────┼─────────────┤
│  六  │復進簧頂桿          │一支        │同右。                    │
├───┼──────────┼──────┼─────────────┤
│  七  │改造手槍零件        │六件        │同右。                    │
├───┼──────────┼──────┼─────────────┤
│  八  │銼刀                │三支        │同右。                    │
├───┼──────────┼──────┼─────────────┤
│  九  │內六角板手          │一支        │同右。                    │
├───┼──────────┼──────┼─────────────┤
│  十  │游標卡尺            │一支        │同右。                    │
├───┼──────────┼──────┼─────────────┤
│ 十一 │霰彈                │五顆        │業經試射二顆，均可擊發，該│
│      │                    │            │經試射之霰彈均已非違禁物，│
│      │                    │            │爰不予宣告沒收；至其他三顆│
│      │                    │            │具殺傷力之霰彈，仍應依刑法│
│      │                    │            │第三十八條第一項第一款沒收│
│      │                    │            │（違禁物）。              │
┌───┬──────────┬──────┬─────────────┐
│ 十二 │改造子彈            │十二顆      │業經試射五顆，其中二顆可擊│
│      │                    │            │發，三顆不可擊發。不可擊發│
│      │                    │            │之子彈因不具殺傷力，故與已│
│      │                    │            │擊發之子彈均非違禁物，不宣│
│      │                    │            │告沒收；至於其他七顆具殺傷│
│      │                    │            │力之子彈，經送法務部調查局│
│      │                    │            │採樣二顆鑑驗，該二顆經鑑驗│
│      │                    │            │而用耗，經認定為有殺傷力，│
│      │                    │            │故餘五顆之子彈，仍應依刑法│
│      │                    │            │第三十八條第一項第一款沒收│
│      │                    │            │（違禁物）。              │
├───┼──────────┼──────┼─────────────┤
│ 十三 │底火                │四十個      │依刑法第三十八條第一項第二│
│      │                    │            │款沒收（供犯罪所用之物）。│
└───┴──────────┴──────┴─────────────┘
┌───┬──────────┬──────┬─────────────┐
│ 十四 │改造彈頭            │八十一顆    │同右。                    │
├───┼──────────┼──────┼─────────────┤
│ 十五 │九○手槍子彈半成品  │一三○顆    │同右。                    │
├───┼──────────┼──────┼─────────────┤
│ 十六 │彈殼                │三十六個    │同右。                    │
├───┼──────────┼──────┼─────────────┤
│ 十七 │綠煙筒              │一個        │同右。                    │
├───┼──────────┼──────┼─────────────┤
│ 十八 │改造手槍半成品（槍基│一支        │刑法第三十八條第一項第二款│
│      │座含彈匣，槍枝管制編│            │沒收（供犯罪所用之物）。  │
│      │號為00000000│            │                          │
│      │六一號）            │            │                          │
├───┼──────────┼──────┼─────────────┤
│ 十九 │改造手槍半成品（槍基│一支        │同右。                    │
│      │座含滑套及彈匣，槍枝│            │                          │
│      │管制編號為一一○二○│            │                          │
│      │四八二六二號）      │            │                          │
└───┴──────────┴──────┴─────────────┘
┌───┬──────────┬──────┬─────────────┐
│ 二十 │瞄準器              │一支        │同右。                    │
│      │                    │            │                          │
├───┼──────────┼──────┼─────────────┤
│二十一│槍管                │三支        │同右。                    │
├───┼──────────┼──────┼─────────────┤
│二十二│改造手槍零件        │十一件      │同右。                    │
├───┼──────────┼──────┼─────────────┤
│二十三│霰彈槍管            │二支        │同右。                    │
├───┼──────────┼──────┼─────────────┤
│二十四│改造手槍槍管半成品  │一支        │同右。                    │
├───┼──────────┼──────┼─────────────┤
│二十五│鉛原料              │二件        │同右。                    │
├───┼──────────┼──────┼─────────────┤
│二十六│彈頭模具            │二件        │同右。                    │
├───┼──────────┼──────┼─────────────┤
│二十七│瓦斯爐（鉛溶解器及瓦│一組        │同右。                    │
│      │斯）                │            │                          │
└───┴──────────┴──────┴─────────────┘
┌───┬──────────┬──────┬─────────────┐
│二十八│直角規              │一支        │同右。                    │
├───┼──────────┼──────┼─────────────┤
│二十九│手持式砂輪機        │一台        │同右。                    │
├───┼──────────┼──────┼─────────────┤
│ 三十 │平面紗布輪          │六個        │同右。                    │
├───┼──────────┼──────┼─────────────┤
│三十一│砂輪機              │一台        │同右。                    │
├───┼──────────┼──────┼─────────────┤
│三十二│手提電刻模機        │二台        │同右。                    │
├───┼──────────┼──────┼─────────────┤
│三十三│電鑽                │一支        │同右。                    │
├───┼──────────┼──────┼─────────────┤
│三十四│瓦斯噴燈            │一支        │非供犯罪所用之物，不另宣告│
│      │                    │            │沒收。                    │
├───┼──────────┼──────┼─────────────┤
│三十五│延長線              │一條        │依刑法第三十八條第一項第二│
│      │                    │            │款沒收（供犯罪所用之物）。│
└───┴──────────┴──────┴─────────────┘
┌───┬──────────┬──────┬─────────────┐
│三十六│電銲機（含護目鏡）  │一台        │非供犯罪所用之物，不另宣告│
│      │                    │            │沒收                      │
├───┼──────────┼──────┼─────────────┤
│三十七│焊條                │二包        │同右。                    │
├───┼──────────┼──────┼─────────────┤
│三十八│鉗子                │六支        │依刑法第三十八條第一項第二│
│      │                    │            │款沒收（供犯罪所用之物）。│
├───┼──────────┼──────┼─────────────┤
│三十九│鐵鉗                │一支        │同右。                    │
├───┼──────────┼──────┼─────────────┤
│ 四十 │工具盒              │一盒        │同右。                    │
├───┼──────────┼──────┼─────────────┤
│四十一│研磨棒              │一盒        │同右。                    │
├───┼──────────┼──────┼─────────────┤
│四十二│鐵鋸                │一支        │同右。                    │
├───┼──────────┼──────┼─────────────┤
│四十三│手提式老虎鉗        │一支        │同右。                    │
└───┴──────────┴──────┴─────────────┘
┌───┬──────────┬──────┬─────────────┐
│四十四│錘針                │二支        │同右。                    │
├───┼──────────┼──────┼─────────────┤
│四十五│擦槍管鋼刷          │一支        │同右。                    │
├───┼──────────┼──────┼─────────────┤
│四十六│固定器（供彈頭與彈殼│一個        │同右。                    │
│      │填裝用）            │            │                          │
└───┴──────────┴──────┴─────────────┘
